臺灣高雄地方法院刑事判決　　　　　　　　　　　　九十三年度易字第一八三號
　　公　訴　人　臺灣高雄地方法院檢察署檢察官
　　被　　　告　戊○○
　　被　　　告　辛○○
右列被告因竊盜案件，經檢察官提起公訴（九十三年度偵字第九六九九、一三七二二
號）及移
之陳述，經合議庭裁定由受命法官依簡式審判程序獨任審理，本院判決如左：
    主  文
戊○○共同連續攜帶兇器竊盜，處有期徒刑捌月。扣案之Ｔ型扳手壹支、鑰匙壹支均
沒收。
辛○○共同連續攜帶兇器竊盜，處有期徒刑壹年。扣案之Ｔ型扳手壹支、鑰匙壹支均
沒收。又連續攜帶兇器竊盜，處有期徒刑捌月。扣案之Ｔ型扳手壹支、鑰匙壹支、手
電筒壹支均沒收。應執行有期徒刑壹年陸月。扣案之Ｔ型扳手貳支、鑰匙貳支、手電
筒壹支均沒收。
    事  實
一、辛○○獨自或與戊○○二人共同意圖為自己不法之所有，基於竊盜之概括犯意，
    於下列時，地竊取他人之物：
   (一)戊○○、辛○○二人於民國九十三年四月十五日七時許，在高雄市○○區○○
     路與加仁路口，由辛○○在旁把風，戊○○則持客觀上足供兇器使用之Ｔ型板
     手一支，共同竊取丙○○所有車牌號碼Ｅ五─四二一八號自小客車一輛，得手
     後，供其等二人共同使用，嗣因車子已無汽油，即將該車棄置在高雄市○○區
     ○○路與後昌路口果菜市場內（該車於同年月二十二日十六時許，在前揭果菜
     市場為警尋獲，並通知丙○○領回）；
   (二)辛○○復於同年五月五日十六時許，在高雄市○○區○○路半屏山登山口，自
     行持其所有客觀上足供兇器使用之Ｔ型板手一支，竊取己○○所有車牌號碼Ｙ
     Ｒ─二三七二號之自小貨車一輛，得手後，供己使用，嗣因汽油使用怠盡，即
     將該車棄置於高雄市○○區○○路二一一號旁空地。
   (三)戊○○、辛○○復於同年五月九日十二時四十分許，在高雄市○○區○○路二
     五七巷一號前，由戊○○在旁把風，辛○○則持自備客觀上足供兇器使用之Ｔ
     型板手一支下手行竊，共同竊取俊力熱處理工程有限公司所有車牌號碼ＹＵ─
     四九九六號自小貨車一輛，得手後，供其等共同使用。嗣於同年五月九日十七
     時四十分許，警方在高雄市鼓山區○○○○路與裕誠路口，見二人行跡可疑，
     經盤查後始發現上情，並自辛○○身上起出供其等行竊所用之Ｔ字型板手及鑰
     匙各一支等物，又依辛○○之供述，於同日十九時二十分循線在高雄市○○區
     ○○路二一一號旁空地尋獲己○○所有車牌號碼ＹＲ─二三七二號之自小貨車
     一輛。
二、辛○○因前開竊盜案件為警查獲，於九十三年五月十日七時三十分經高雄市政府
    警察局刑警大隊解送至高雄地方法院檢察署，經內勤檢察官訊問完畢諭知交保後
    ，竟另行起意，基於自己不法所有之概括犯意，於下列時，地竊取他人之物：
   (一)於九十三年七月六日九時三十分許，在高雄市○○區○○路一三四之二號前，
     持自備之鑰匙一支竊取甲○○所有車牌號碼ＭＣＷ─三四二號重型機車一輛，
     得手後，留供己用。復於同年月七日騎乘上開贓車，行經高雄市○○○○街四
     十之六號前，以其所有手電筒一支照明後，持自備之鑰匙一支開啟馬清萬所有
     車牌號碼ＺＰ─六四八五號自小貨車車門，竊取車內國道高速公路回數票六張
     ，得手後，正欲離去之際，為巡邏員警當場查獲，並扣得手電筒、鑰匙各一支。
   (二)辛○○復於九十三年七月十四日零時許，在高雄縣橋頭鄉○○路二一六號前，
     ，持其所有客觀上足供兇器使用之Ｔ型板手一支，竊取庚○○所有車牌號碼Ｃ
     ＦＬ─一四二號之機車一台，得手後，供己騎用。嗣於同月二十日二十三時三
      十分許，騎乘贓車途經高雄市○○區○○路與翠明路口前，為員警欄檢查獲，
      並自其身上起出供其行竊所用之Ｔ字型板手一支。
三、案經丙○○、己○○、俊力熱處理工程有限公司及馬清萬告訴及高雄市政府警察
    局移送台灣高雄地方法院檢察署檢察官偵查起訴暨移送併案審理。
    理  由
一、訊據被告戊○○、辛○○對右揭犯行均坦承不諱，核與被害人丙○○、己○○、
    俊力熱處理工程有限公司〔負責人丁○○〕、馬清萬、伍家勇、庚○○之指述情
    節，相互符合。此外，復有查獲現場照片、贓物領據、查詢車輛認可資料、扣押
    物品目錄表等文書資料附卷可參，並有Ｔ型扳手二支、鑰匙二支、手電筒一支等
  扣案可資佐證。本件事證明確，被告二人竊盜犯行，堪以認定。
二、核被告辛○○所為，係犯刑法第三百二十一條第一項第三款之攜帶兇器竊盜罪、
    第三百二十條第一項之竊盜罪，被告戊○○所為係犯刑法第三百二十一條第一項
    第三款之攜帶兇器竊盜罪，二人就犯罪事實欄一(一)、(三)之二次竊盜犯行部分，有
    犯意聯絡及行為分擔，為共同正犯。被告二人先後二次攜帶兇器竊盜及被告辛○○經高雄地方法院檢察官交保後再犯三次竊盜犯行，均時間緊接，方法相同，觸
    犯構成要件相同之罪名，顯係基於概括犯意為之，均為連續犯，應依刑法第五十
    六條之規定，均從一重之攜帶兇器竊盜罪處斷之。被告辛○○交保前所犯連續攜
    帶兇器竊盜罪與嗣經交保後再犯之三次竊盜罪間，犯意各別，行為互異，應分論
    併罰；爰審酌被告二人年輕力壯，四肢健全，竟不思循正當程序賺取所需，反竊
    取他人財物，及途一時便利，一再竊取他人之汽機車，供其等代步之用，行為實
    屬不該，又念其二人犯後均坦承犯行，態度良好，所竊得之車，均已返還被害人
    等一切情狀，各就其所犯之罪，分別量處如主文所示之刑，並就被告辛○○所犯
    二罪，定其應執行刑。又扣案之Ｔ型扳手及鑰匙各二支、手電筒一支等係被告辛○○所有，Ｔ型扳手、鑰匙、手電筒各一支供被告辛○○自行行竊用，另Ｔ型扳
    手及鑰匙各一支係供其等共犯竊盜所用之物，業據被告二人供承在卷，均併依刑
    法第三十八條第一項第二款之規定宣告沒收。
三、移送併案部分之犯罪行為，雖未於起訴書中敘及，但連續犯為裁判上一罪，檢察
    官就犯罪事實一部起訴，依刑事訴訟法二百六十七條規定，其效力及於全部，法
    院自得併予審理，附此敘明。
據上論斷，應依刑事訴訟法第二百九十九條第一項前段、第二百七十三條之一第一項
、刑法第二十八條、第五十六條、第三百二十一條第一項第三款、第五十一條第五款
、第三十八條第一項第二款，判決如主文。
本案經檢察官乙○○到庭執行職務。
中      華      民      國    九十三    年      八      月    三十一    日
                                  臺灣高雄地方法院刑事第一庭
                                      法  官  陳銘珠
右正本證明與原本無異。
如不服本判決，應於判決送達後十日內，向本院提出上訴狀。
                                      書記官  謝群育
中      華      民      國    九十三    年      八      月    三十一    日
參考法條：
中華民國刑法第三百二十一條
犯竊盜罪而有左列情形之一者，處六月以上、五年以下有期徒刑：
一  於夜間侵入住宅或有人居住之建築物、船艦或隱匿其內而犯之者。
二  毀越門扇、牆垣或其他安全設備而犯之者。
三  攜帶兇器而犯之者。
四  結夥三人以上而犯之者。
五  乘火災、水災或其他災害之際而犯之者。
六  在車站或埠頭而犯之者。
前項之未遂犯罰之。
